【裁判字號】    98,交聲,2053
【裁判日期】    980630
【裁判案由】    違反道路交通管理處罰條例聲明異議
【裁判全文】
臺灣臺北地方法院交通事件裁定        98年度交聲字第2053號
原處分機關  臺北市交通事件裁決所
異  議  人
即受處分人  乙○○
上列受處分人因違反道路交通管理處罰條例案件，對於臺北市交
通事件裁決所於中華民國九十八年五月一日所為之處分（北市裁
罰字第裁二二—Ｖ00000000號），聲明異議，本院裁定
如下：
    主  文
異議駁回。
    理  由
一、按汽車駕駛人轉彎時，不依標誌、標線、號誌指示者，處新
    臺幣（下同）六百元以上一千八百元以下罰鍰，道路交通管
    理處罰條例第四十八條第一項第二款定有明文。又駕駛人駕
    駛汽車違反道路交通管理處罰條例第四十八條，除應依該條
    所規定之罰鍰處罰外，並應分別予記違規點數一點，道路交
    通管理處罰條例第六十三條第一項第一款亦有明文。而汽車
    駕駛人，不依標誌、標線、號誌指示者，依違反道路交通管
    理事件統一裁罰基準及處理細則第四十四條第一項及違反道
    路交通管理事件統一裁罰基準表（下稱基準表）之規定，尚
    須依行為人有無在應到案日期前到案之因素決定應對行為人
    所處罰鍰之數額。是行為人如不依標誌、標線、號誌指示而
    為警舉發，於逾越舉發通知單上所載之應到案期限六十日以
    上，繳納罰鍰，或經處罰機關調查後認定其有上開違規行為
    逕行裁決處罰者者，依違反道路交通管理事件統一裁罰基準
    及處理細則第四十四條第一項及基準表之規定，應對該行為
    人處以一千八百元之罰鍰，並記違規點數一點。
二、本件異議人即受處分人乙○○於民國九十八年二月十八日下
    午四時四十五分許，駕駛車牌號碼三Ｄ—六三○六號自用一
    般小客車，在屏東縣臺二十六線由北往南方向行駛，行近該
    路段與省北路之交岔路口時，竟未依照交通號誌所指示之遵
    行方向違規行駛，適為斯時在該處執行巡邏勤務之屏東縣政
    府警察局恆春分局警員甲○○發覺而攔停，並以受處分人有
    違反道路交通管理處罰條例第四十八條第一項第二款規定之
    行為，當場掣單舉發。嗣受處分人於逾越舉發通知單上所載
    之應到案日期即九十八年三月一日之期限六十日以上，仍未
    向原處分機關提出申訴，原處分機關乃於九十八年五月一日
    以受處分人駕車有不依標誌、標線號誌指示之違規行為，依
    道路交通管理處罰條例第四十八條第一項第二款、第六十三
    條第一項第一款之規定，裁處受處分人一千八元罰鍰，並記
    違規點數一點。
三、訊據受處分人固坦承有於上開時間，駕駛前揭車牌號碼之車
    輛行經前揭路段，惟矢口否認有何違反道路交通管理處罰條
    例規定，辯稱：伊當天係載太太和小孩去小墾丁渡假村，且
    當天是陰天視線不好，根本不清楚該處是五岔路口或有特別
    指示之交通號誌，加上伊係外地人，對該處路不熟，伊看到
    路口是綠燈，便與前面之休旅車一起開過去，若當時不開過
    路口，恐會被後面之車輛追撞云云。
四、經查：
（一）受處分人於前述時間、地點，駕駛前揭車牌號碼之自用小
      客車，於行經前揭交岔路口時，未依照交通號誌所指示之
      遵行方向違規行駛之事實，業經證人甲○○於本院九十八
      年六月二十六日調查期日中到庭證稱：伊取締受處分人違
      規不依號誌行駛，係因其在南下往墾丁方向即臺二十六線
      往省北路方向號誌未亮燈時，即逕自由臺二十六線左轉省
      北路行駛。該處交通號誌有指示各行向應遵行之專用箭頭
      左轉號誌，當時南下綠燈，沒有亮左轉號誌；且在伊庭呈
      之「南下方向」的照片上最靠近的號誌即是受處分人應遵
      行號誌，該號誌最右邊「↗」號誌係南下往墾丁方向應遵
      行的燈號，而右邊數來第二個「↖」號誌則是臺二十六線
      往省北路方向應遵行之號誌，機車專用號誌才有圓形綠燈
      等情明確，並有屏東縣政府警察局恆春分局九十八年六月
      二十二日恆警交裁字第○九八○○○八七四一號函檢送本
      件違規地點路口現場圖、交通號誌時相表各一份、本件交
      通違規事件路口之交通號誌現場照片四幀及證人甲○○庭
      呈其所繪製舉發受處分人違規當時之行向現場圖一紙在卷
      足憑，足認受處分人確有駕車行經前揭交岔路口，未依照
      交通號誌所指示之遵行方向違規行駛無訛。
（二）受處分人固辯稱伊對該處道路不熟悉，且當時若不駛越路
      口，恐會被後面之車輛追撞云云。惟查，受處分人於本院
      前揭調查期日中供承：伊當時是看到圓形綠燈即行駛過去
      等語，且本院於九十八年六月二十九日以電話詢問屏東縣
      政府警察局恆春分局關於前揭路口之號誌設置情形，該人
      員回覆稱該路口南下方向往省北路並無燈號係顯示圓形綠
      燈，均是箭頭綠燈；而機車因須待轉，所以機車專用號誌
      是圓形綠燈等語；又於往南下方向之交通號誌燈號左側有
      一「三時相號誌依號誌行駛」之黃牌等情，有本院公務電
      話記錄二紙附卷可參。是受處分人前開所辯，顯屬事後卸
      責之詞，不足採信。
（三）從而，本件事證明確，受處分人前揭違規行為堪予認定，
      應依法裁罰。
五、綜上所述，受處分人確有於前揭時、地駕駛汽車不依標誌、
    標線、號誌指示之行為，而受處分人逾越舉發通知單上所載
    之應到案日期即九十八年三月一日之期限六十日以上，仍未
    向原處分機關提出申訴，原處分機關乃逕依前揭道路交通管
    理處罰條例第四十八條第一項第二款、第六十三條第一項一
    款、違反道路交通管理事件統一裁罰基準及處理細則第四十
    四條第一項暨違反道路交通管理事件統一裁罰基準表之規定
    ，裁處受處分人一千八百元罰鍰，並記違規點數一點，經核
    並無違誤，本件異議為無理由，自應予以駁回。
據上論斷，應依道路交通案件處理辦法第十九條，裁定如主文。
中    華    民    國    98    年    6     月    30    日
                  臺灣臺北地方法院交通法庭
                      法      官    雷淑雯
以上正本證明與原本無異。
如不服本裁定，應於裁定送達後五日內向本院提出抗告狀。
                      書  記  官    胡詩唯
中    華    民    國    98    年    6     月    30    日


司法院資訊處製作；財團法人民間司法改革基金會備份。
